臺北高等行政法院裁定
110年度救字第787號
聲  請  人  謝清彥        現於法務部矯正署臺東監獄執行中
上列聲請人對臺灣桃園地方法院中華民國110年9月27日110年度
監簡字第31號行政訴訟裁定提起抗告（本院110年度監簡抗字第1
8號），並聲請訴訟救助，就訴訟救助部分，本院裁定如下：
    主  文
聲請駁回。
聲請訴訟費用由聲請人負擔。
　　理  由
一、按「當事人無資力支出訴訟費用者，行政法院應依聲請，以
    裁定准予訴訟救助。但顯無勝訴之望者，不在此限。」「聲
    請人無資力支出訴訟費用之事由應釋明之。」「前項釋明，
    得由受訴行政法院管轄區域內有資力之人出具保證書代之。
    」行政訴訟法第101條、第102條第2項、第3項分別定有明文
    。又「行政訴訟法第101條所謂無資力，係指窘於生活，且
    缺乏經濟上之信用者而言。」（最高行政法院民國97年裁聲
    字第18號判例意旨參照）當事人無資力支出訴訟費用而聲請
    訴訟救助者，關於無資力支出訴訟費用之事由，應提出可使
    行政法院信其主張為真實且能即時調查之證據以釋明之，此
    觀行政訴訟法第102條第2項及第176條準用民事訴訟法第284
    條之規定自明。次按法院調查聲請人是否無資力支出訴訟費
    用，專就聲請人提出之證據為之，如聲請人未提出證據，或
    依其提出之證據，未能信其無資力支出訴訟費用之主張為真
    實，即應將其聲請駁回（最高法院26年滬抗字第34號民事判
    例參照）。
二、本件聲請意旨略以：原審法院未遵最高法院105年度台抗字
    第731號裁定、101年度台抗字第659號裁定意旨提出聲請人
    不符法定無資力之反證，顯有理由不備之當然違背法令，且
    未斟酌聲請人及家屬基本生活之需要。呈報臺灣高等法院10
    8年度國抗字第24號及另案聲請人財稅證明代釋明並供即時
    調查，爰聲請訴訟救助等語。
三、經查，聲請人所主張自身無資力乙事，並未見聲請人提出確
    切資料為說明，且其所指前開其他裁定為何，並未見其提出
    相關資料，各該裁定縱有涉及聲請人前聲請訴訟救助曾否經
    准許等情，亦僅及於各該聲請訴訟救助之本案訴訟，並不及
    於他案，更無拘束本件之效力。另聲請人並未釋明其如何窘
    於生活且有何缺乏經濟上信用之情事，復未提出其他得以即
    時調查，使本院信其主張為真實之證據，以釋明其無資力支
    出訴訟費用，亦未提出本院管轄區域內有資力之人出具保證
    書代之。揆諸上揭規定及說明，本件聲請不應准許，應予駁
    回。
四、依行政訴訟法第104條、民事訴訟法第95條、第78條，裁定
    如主文。
中　　華　　民　　國　　111　 年　 　1  　 月　　20　 日
                    臺北高等行政法院第一庭
                              審判長法  官  許瑞助
                                    法  官  林秀圓
                                    法  官  林麗真
上為正本係照原本作成。
不得抗告。 
中　　華　　民　　國　　111　 年　 　1  　 月　　20　 日
                                    書記官  李淑貞